【裁判字號】    99,訴,929
【裁判日期】    990813
【裁判案由】    妨害性自主
【裁判全文】
臺灣板橋地方法院刑事判決               99年度訴字第929號
公  訴  人  臺灣板橋地方法院檢察署檢察官
被      告  乙○○
選任辯護人  張百欣律師
            蕭萬龍律師
上列被告因妨害性自主案件，經檢察官提起公訴（98年度偵字第
15203 號），本院判決如下：
    主  文
乙○○犯乘機性交罪，處有期徒刑貳年。緩刑伍年，緩刑期間付
保護管束，並應向公庫支付新臺幣拾伍萬元，及應向檢察官指定
之政府機關、政府機構、行政法人、社區或其他符合公益目的之
機構或團體提供貳佰肆拾小時之義務勞務。
    事  實
一、乙○○於民國98年2 月20日23時許，駕駛車號LV-7972 號自
    小客車搭載友人蔡一駿（業經檢察官另為不起訴處分確定）
    及同日晚間在網路上結識之代號00000000號之成年女子（真
    實姓名年籍詳卷，下稱甲 ○）一同前往位於臺北縣鶯歌鎮○
    ○路之「北國之春汽車旅館」，3 人在該汽車旅館101 號房
    內喝酒、划拳、玩遊戲，甲 ○因玩遊戲而脫下內衣褲後，因
    不勝酒力而躺在床上休息，乙○○見狀竟基於乘機性交之犯
    意，在蔡一駿去浴室沖澡時，趁甲 ○酒醉全身乏力，不能抗
    拒之際，以性器官（起訴書誤載為手指）插入甲 ○性器官之
    方式，對甲 ○乘機性交1 次。嗣經甲 ○報警處理，始查悉上
    情。
二、案經臺北縣政府警察局三峽分局移請臺灣板橋地方法院檢察
    署檢察官偵查起訴。
    理  由
一、上開犯罪事實，業據被告乙○○於本院審理時坦承不諱，核
    與證人即被害人甲 ○於警、偵訊時證述之情節大致相符，復
    有內政部警政署刑事警察局98年4 月14日刑醫字第09800241
    07號鑑驗書、98年8 月5 日刑醫字第0980094730號鑑驗書、
    北國之春汽車旅館98年2 月20日營業日報表、通聯調閱查詢
    單、車籍查詢基本資料詳細畫面、財團法人恩主公醫院受理
    疑似性侵害事件驗傷診斷書、台灣大哥大資料查詢（用戶資
    料）、中華電信資料查詢（用戶資料）各1 份、汽車旅館照
    片10張附卷可稽（證人甲 ○具結後向檢察官所為之言詞陳述
    ，並無證據證明有何顯不可信之情況，且與本案待證事實相
    關，依刑事訴訟法第159 條之1 第2 項規定，得為證據；又
    證人甲 ○於警詢時所為陳述及卷附上開鑑驗書、營業日報表
    、通聯調閱查詢單、車籍查詢基本資料詳細畫面、驗傷診斷
    書、台灣大哥大資料查詢、中華電信資料查詢等件，均為被
    告以外之人於審判外之言詞或書面陳述，而公訴人、被告及
    辯護人就上開言詞或書面陳述，於本院調查證據時知有刑事
    訴訟法第159 條第1 項不得為證據之情形，均未於言詞辯論
    終結前聲明異議，視為同意作為證據，本院審酌該等言詞或
    書面陳述作成之情形均屬正常，並無何不當之情形，且與待
    證事實相關，認適當作為證據，是該等言詞或書面陳述依刑
    事訴訟法第159 條之5 之規定，均具有證據能力），足認被
    告之自白與事實相符，本件事證明確，被告犯行已堪認定，
    應予依法論科。
二、核被告所為，係犯刑法第225 條第1 項乘機性交罪。查被告
    與網友甲 ○相約出遊，至汽車旅館喝酒、划拳、玩遊戲，因
    一時性慾衝動，致有本件犯行，於本院審理時已坦承犯行，
    並與甲 ○達成和解，支付賠償款項，此有和解筆錄、存款憑
    證客戶收執聯、本院辦理刑事案件電話記錄查詢表各1 份在
    卷可憑，本院認被告犯罪情狀顯可憫恕，如量處最低法定刑
    度之3 年有期徒刑，猶屬過重，客觀上足以引起一般人之同
    情，酌依刑法第59條規定酌減其刑。爰審酌被告趁被害人甲
    ○酒醉全身乏力之際，以上開方式對被害人性侵害，行為實
    不足取，惟被告於本院審理時已坦承犯行，並與被害人達成
    和解，態度尚佳，及其犯罪之動機、目的、手段等一切情狀
    ，量處如主文所示之刑。
三、被告前未曾因故意犯罪受有期徒刑以上刑之宣告，有臺灣高
    等法院被告前案紀錄表1 份在卷可參，其因一時失慮，致罹 
    刑典，犯後不僅坦承犯行，亦與被害人甲 ○達成和解，甲 ○
    於本院審理時表示同意給予被告緩刑（見本院99年7 月20日
    審判筆錄），堪認被告已知悔悟，本院認其經此偵審程序及
    論罪科刑之教訓，當知所警惕，信無再犯之虞，所宣告之刑
    以暫不執行為適當，併予宣告緩刑5 年，以啟自新，並命被
    告向公庫支付新臺幣15萬元（此部分得為民事強制執行名義
    ）。又為期被告能於服務社會中建立正確價值觀，爰依刑法
    第74條第2 項第5 款之規定命其應向檢察官指定之政府機關
    、政府機構、行政法人、社區或其他符合公益目的之機構或
    團體提供240 小時之義務勞務，並依同法第93條第1 項第1
    、2 款之規定於緩刑期間付保護管束。
據上論斷，應依刑事訴訟法第299 條第1 項前段，刑法第225 條
第1 項、第59條、第74條第1 項第1 款、第2 項第4 款、第5 款
、第93條第1 項第1 款、第2 款，判決如主文。
本案經檢察官王家春到庭執行職務。
中    華    民    國    99    年    8     月    13    日
                刑事第十八庭  審判長法  官  汪怡君
                                    法  官  楊仲農
                                    法  官  楊筑婷
上列正本證明與原本無異。
如不服本判決，應於判決送達後10日內敘明上訴理由，向本院提
出上訴狀 (應附繕本)，上訴於臺灣高等法院。其未敘述上訴理
由者，應於上訴期間屆滿後20日內向本院補提理由書「切勿逕送
上級法院」。
                                    書記官  傅淑芳
中    華    民    國    99    年    8     月    13    日
附錄本案論罪科刑法條：
中華民國刑法第225條第1項
對於男女利用其精神、身體障礙、心智缺陷或其他相類之情形，
不能或不知抗拒而為性交者，處3 年以上10年以下有期徒刑。

司法院資訊處製作；財團法人民間司法改革基金會備份。
